# 关于长投中资本公积的几个问题

提问人：mullin 时间：2013-05-10 17:13:16
1 、权益法增资或减资，原投资比例部分账面价值和公允价值的差是否都计资本公积，同时调整长投成本？ 2 、如投资方需编制合并报表，那么上述资本公积是否需要转入投资收益？成本法增资为权益法因原投资比例公允价值变动确认的资本公积也应在合并报表转入投资收益？

回答人：chenyiwei
在本会计主体与被投资企业之间关系的性质不发生“质变”的前提下，权益法投资的增资和减资都不涉及对原有权益份额按公允价值进行重估。请关注本版面中对《讲解 2010 》第 43 页错误更正问题的讨论。

提问人：mullin 时间：2013-05-11 17:01:05
回复 chenyiwei 的帖子
有点糊涂了。对于原持股比例可辨认净资产公允价值变动是否有下面几种情况（个别报表）： 1 、成本法增资转权益法：调整，入资本公积~其他 2 、成本法减资转权益法：不调整 3 、权益法增资或减资转权益法：都 不调整 陈版，是这样么？

回答人：chenyiwei
基本上是这样理解。